【裁判字號】    89,交易,52
【裁判日期】    890607
【裁判案由】    公共危險
【裁判全文】
臺灣花蓮地方法院刑事判決                          八十九年度交易字第五二號
    公  訴  人  臺灣花蓮地方法院檢察署檢察官
    被      告  甲○○
右列被告因公共危險等案件，經檢察官提起公訴（八十九年度偵字第六四四號），本
院判決如左：
    主  文
甲○○服用酒類，不能安全駕駛動力交通工具而駕駛，累犯，處拘役貳拾日，如易科
罰金，以參佰元折算壹日。
    事  實
一、甲○○前於民國（下同）八十八年間，因犯傷害案件，經臺灣高等法院花蓮分院
    判處有期徒刑三月，甫於八十八年八月三十日執行完畢，仍於八十九年一月四日
    晚間十時許，已因飲酒過量而達不能安全乘騎機車之程度，竟仍駕駛ＢＨ─四八
    六一號小客車沿台九線公路由南往北行駛，嗣於同夜十一時五十五分件，行經台
    九線公路二六六公里又三百公尺處即花蓮縣光復鄉○○路段時，旋因酒後導至注
    意與操控能力不足而撞及路燈翻覆受傷。嗣經送往門諾醫院急救，並經警電請該
    醫院代為抽取蔣某血液化驗其內所含酒精濃度為一一八mg／dl，換算為酒後吐氣
    酒精濃度為每公升０．五九毫克。
二、案經花蓮縣警察局鳳林分局報請臺灣花蓮地方法院檢察署檢察官偵查起訴。
    理  由
一、訊據被告固供承於右揭時地飲酒後駕車撞及路燈，及其血液內酒精濃度經換算為
    酒後吐氣酒精濃度為每公升０．五九毫克等節，但矢口否認其飲酒後已達不能安
    全駕駛汽車之程度，並以伊係為閃避侵入伊車道之對向車始撞及路燈，本件若伊
    未飲酒仍將發生相同之車禍事故，伊並未因飲酒而有操控能力降低或加快車速之
    情況云云置辯。惟查，本件被告於門諾醫院就醫時接受司法警察訊問時，係供稱
    ：伊於駕車前與友人飲酒後即聊天看電視，後來「感覺身體不適」即於廿二時許
    開車返家，行經上述肇事路段時，伊見到有一個「身影」隨即開車閃避並撞及路
    燈等語，足見被告於駕車之前精神或體能狀況已感欠佳而仍勉強駕車。雖其於本
    院審理時供稱伊於警訊所述之「身影」即侵入伊車道之對向車燈光云云，然查所
    謂之「身影」，依通常之解釋係指近似於人體且不會主動發出光線之影像，至於
    對向之燈光，通常係稱為「光影」、「光線」而不會以「身影」二字形容，故被
    告於警訊中所述之身影，絕非對向車之燈光甚明。又查本件被告係於門諾醫院接
    受警訊，該場所非屬司法警察得以絕對掌控之地，且本案類型對於司法警察而言
    並無破案壓力，故被告於警訊時並無遭警不當取供之可能，其於警訊中之供述之
    任意性當可確保，是被告於審理時供稱為閃避侵入車道之對向車而撞及路燈，顯
    係事後卸責之詞，殊難採信。末查依卷附道路交通事故調查報告表所附現場圖及
    照片以觀，被告於撞及路燈之前並無任何煞車之動作而係直接撞擊致路燈水泥基
    座連根拔起，堪認被告係於毫無預警之情況下，以原行進車速直接撞擊路燈，參
    以前述被告於駕車前已略感身體不適乙節，被告駕車前飲酒行為顯然已使被告操
    控汽車之能力大幅降低，被告辯稱未因飲酒影響其駕駛能力云云，同難憑信。此
    外復有門諾醫院血液化驗報告及血中酒精濃度換算呼氣酒精濃度計算表各一紙附
    卷可稽，被告前揭犯行堪以認定。
二、核被告之所為，係犯刑法第一百八十五條之三之罪。再查被告前於八十八年間，
    因犯傷害案件，經臺灣高等法院花蓮分院判處有期徒刑三月，甫於八十八年八月
    三十日執行完畢，有本院被告全國前案紀錄表在卷可查，其於五年內再犯本件有
    期徒刑以上之罪，為累犯，應依刑法第四十七條加重其刑。爰審酌被告之年齡、
    職業、本件未因被告飲酒而生危害於他人，及其犯罪後之態度等一切情狀，處如
    主文所示之刑，並諭知易科罰金之折算標準。
據上論斷，應依刑事訴訟法第二百九十九條第一項前段，刑法第一百八十五條之三、
第四十一條、第四十七條，罰金罰鍰提高標準條例第二條，判決如主文。
中      華      民      國    八十九    年      六      月       七     日
                              臺灣花蓮地方法院刑事第二庭
                                  法  官  陳  欽  賢
右正本證明與原本無異。
如對本判決不服，應於送達後十日內，向本院提出上訴狀。（應抄附繕本）告訴人或
被害人如對於本判決不服者，應具備理由請求檢察官上訴，其上訴期間之計算係以檢
察官收受判決正本之日期為準。
                                   法院書記官
中      華      民      國    八十九    年      六      月      十三    日
附錄本判決論罪之法律條文：
刑法第一百八十五條之三：
服用毒品、麻醉藥品、酒類或其他相類之物，不能安全駕駛動力交通工具而駕駛者，
處一年以下有期徒刑、拘役或三萬元以下罰金。


司法院資訊處製作；財團法人民間司法改革基金會備份。
